臺灣高雄地方法院民事裁定
109年度消債清字第144號

聲  請  人  許家軒（原名：許佳玟）
0000000000000000

0000000000000000

0000000000000000

代  理  人  陳秉宏律師

上列當事人因消費者債務清理事件聲請清算，本院裁定如下：
    主  文
聲請人許家軒自中華民國一一○年一月十一日下午四時起開始清
算程序。
命司法事務官進行本件清算程序。
    理  由
一、按債務人不能清償債務或有不能清償之虞者，得依本條例所
    定更生或清算程序，清理其債務；法院開始清算程序之裁定
    ，應載明其年、月、日、時，並即時發生效力；法院開始更
    生或清算程序後，得命司法事務官進行更生或清算程序，必
    要時得選任律師、會計師或其他適當之自然人或法人1人為
    監督人或管理人，消費者債務清理條例（下稱消債條例）第
    3條、第80條前段、第83條第1項、第16條第1項分別定有明
    文。
二、聲請意旨略以：伊有不能清償債務情事，前依消債條例規定
    ，向本院聲請調解債務清償方案，惟調解不成立。伊又未經
    法院裁定開始更生程序或許可和解或宣告破產，爰聲請清算
    等語。
三、經查：
  ㈠聲請人前於民國109年4月17日提出債權人清冊，向本院聲請
    調解債務清償方案，經本院109年度司消債調字第217號受理
    ，於109年5月6日調解不成立，聲請人於同日以言詞聲請清
    算等情，業經本院依職權調閱上開調解卷宗核閱無訛。
  ㈡聲請人於106年度至107年度無申報所得，108年度申報所得為
    21,000元，平均每月所得為1,750元（本裁定計算方式均採
    元以下4捨5入），名下有1995年、1999年出廠車輛各1部（
    聲請人稱車輛係父親於其未成年之際所購，車輛去向不明）
    ，於三商美邦人壽無有效保單；又聲請人於107年5月至6月
    於留鮮覺國際股份有限公司任外場服務員，時薪150元，每
    月收入約13,200元至15,600元不等【平均計算為14,400元，
    計算式：（13,200＋15,600）÷2＝14,400】，107年7月至10月
    無業，每月向叔叔許順來借款10,000元，107年12月至108年
    6月於肉骨茶麵攤任職，時薪150元，每日工時4小時，每月
    收入約11,700元，108年9月至109年3月於鍋兵鍋將小吃店任
    職，時薪160元，每月收入約15,800元，109年4月於工地打
    零工，收入約4,000元至5,000元【平均計算為4,500元，計
    算式：（4,000＋5,000）÷2＝4,500】，109年5月1日至5日打
    零工2日，收入1,600元，嗣無業，109年6月至10月於有骨氣
    創意鍋燒任職，時薪160元，每月收入約14,000元，目前待
    業中，無收入期間由許順來每月資助3,000元至4,000元不等
    ，現未領取任何補助等情，有財政部高雄國稅局106年至108
    年綜合所得稅各類所得資料清單及財產歸屬資料清單【本院
    109年度司消債調字第217號卷（下稱調卷）第14至16頁、本
    案卷第34頁】、財產及收入狀況說明書（調卷第3至4頁）、
    債權人清冊（本案卷第24至25頁）、戶籍謄本（調卷第8頁
    ）、勞工保險被保險人投保資料表（本案卷第33頁）、個人
    商業保險查詢結果表（本案卷第50頁）、財團法人金融聯合
    徵信中心前置協商專用債權人清冊（調卷第9至11頁）、信
    用報告（調卷第12至13頁）、社會補助查詢表（本案卷第18
    至20頁）、高雄市政府都市發展局函（本案卷第14頁）、勞
    動部勞動力發展署高屏澎東分署函（本案卷第16頁）、勞動
    部勞工保險局函（本案卷第15頁）、許順來簽立之切結書（
    本案卷第39頁）、健保投保紀錄（本案卷第40頁）、收入切
    結書（本案卷第47至48頁）、聲請人109年12月3日陳明狀（
    本案卷第51頁）、本院109年5月6日調查筆錄（調卷第67至6
    8頁）、三商美邦人壽保險股份有限公司函（本案卷第17頁
    ）等附卷可參。依聲請人上述工作、收入情形，爰以其自10
    7年5月至109年4月平均每月收入13,475元【計算式：（14,4
    00×6＋10,000×4＋11,700×7＋4,500]÷24＝13,475】評估其償債
    能力。
  ㈢關於聲請人個人日常必要支出部分，聲請人主張每月支出14,
    737元（包含每月房屋租金5,500元）乙情，並提出租賃契約
    （本案卷第36至37頁）在卷可稽。按債務人必要生活費用，
    以最近1年衛生福利部或直轄市政府所公告當地區每人每月
    最低生活費1.2倍定之，清債條例第64條之2第1項定有明文
    。本院參酌衛福部社會司所公告110年度高雄市最低生活費
    為13,341元，1.2倍即16,009元，聲請人主張每月必要支出
    約14,737元，尚屬合理，應予採計。
  ㈣綜上所述，聲請人每月平均收入13,475元，扣除必要生活費1
    4,737元後，已無剩餘，難有餘裕可用於清償債務總額2,088
    ,383元（調卷第25至60頁、第65至66頁、本案卷第29頁，包
    括：高雄銀行、鳳山農會、摩根聯邦資產管理股份有限公司
    、滙誠第一資產管理股份有限公司、新加坡商艾星國際有限
    公司台灣分公司、滙誠第二資產管理股份有限公司、東元資
    融資產管理股份有限公司），堪認聲請人確有不能清償債務
    之情事。從而，聲請人向本院聲請清算，應予准許，並命司
    法事務官進行本件清算程序。
四、依消債條例第11條第1 項、第83條第1 項、第16條第1 項，
    裁定如主文。
中　　華　　民　　國　　110 　年　　1 　　月　　11　　日
              　　民事庭　　  法　官　陳宛榆
以上正本係照原本作成。
本裁定不得抗告。
中　　華　　民　　國　　110 　年　　1 　　月　　11　　日
  　                          書記官　何福添